臺灣苗栗地方法院刑事判決　　　　　　　 96年度訴字第267號
公　訴　人　臺灣苗栗地方法院檢察署檢察官
被　　　告　甲○○
上列被告因違反槍砲彈藥刀械管制條例案件，經檢察官提起公訴
（95年度偵字第5977號），被告於準備程序中就被訴事實為有罪
之陳述，本院合議庭裁定由受命法官獨任進行簡式審判程序，判
決如下：
    主  文
甲○○未經許可，持有彈藥之主要組成零件，處有期徒刑陸月，
併科罰金新臺幣參萬元，有期徒刑如易科罰金，罰金如易服勞役
，均以新臺幣壹仟元折算壹日。扣案之土造子彈貳顆及雙基發射
火藥壹包（驗餘淨重零點肆參公克）均沒收。
    事  實
一、甲○○明知未經許可，不得非法持有具有殺傷力之子彈及彈
    藥之主要組成零件，竟仍基於未經許可，持有具有殺傷力之
    子彈及彈藥之主要組成零件之犯意，於民國92年6 、7 月間
    某日，在新竹市○○路某玩具店，購得具有殺傷力之土造子
    彈3 顆，而非法持有之；又另於上開時間，在苗栗縣後龍鎮
    某商店購買沖天炮，由沖天炮內取得彈藥即炸彈、爆裂物之
    主要組成零件雙基發射火藥1 包（驗餘淨重0.43公克），而
    非法持有之，並將上開具有殺傷力之子彈及雙基發射火藥藏
    放在其位於苗栗縣後龍鎮○○里○○鄰○○路49號住處之2 樓
    客廳沙發後方。嗣於95年12月6 日下午1 時30分許，為警持
    本院核發之搜索票在上址查獲，並扣得上開具殺傷力之土造
    子彈3 顆（其中1 顆經試射後已不具殺傷力）、雙基發射火
    藥1 包及不具殺傷力之土造子彈2 顆、彈殼13顆、彈頭11顆
    等物。
二、案經苗栗縣警察局通霄分局報請臺灣苗栗地方法院檢察署檢
    察官偵查起訴。
    理  由
一、上揭事實，業據被告甲○○於警詢、偵查中及本院審理時坦
    承不諱，且有扣押物品目錄表1 紙及照片4 張在卷可稽，並
    有土造子彈3 顆及雙基發射火藥1 包扣案可資佐證。扣案之
    土造子彈3 顆經送請內政部警政署刑事警察局鑑定結果，認
    為：「3 顆，認均係土造子彈（具直徑約9.0mm 之金屬彈頭
    ），採樣1 顆試射，可擊發，認具殺傷力。」等情，有該局
    95年12月21日刑鑑字第0950185941號槍彈鑑定書1 份在卷足
    憑；又扣案之火藥1 包經送請上開刑事警察局鑑定結果，認
    為：「經檢視為墨綠色顆粒，(一)淨重0.98公克，取0.55公克
    供鑑定用罄，餘0. 43 公克。(二)檢出硝化纖維（Nitrocellu
    lose）、硝化甘油（Nitroglycerin） 、Dibutylphthalate
    及Diphenylamine 等成分，認係雙基發射火藥。」等情，有
    該局96年1 月12日刑鑑字第0950188066號鑑定書1 份附卷可
    參，檢察官又函詢該局覆稱：「扣案雙基發射火藥認具有爆
    發性與破壞力，依據內政部86年11月24日台（86）內警字第
    86 70683號公告，火藥為炸彈、爆裂物之主要組成零件，係
    屬槍砲彈藥刀械管制條例所列管。」等語，有該局96 年3月
    20日刑鑑字第0960026932號函1 份在卷可按，是認被告之自
    白與事實相符，本件事證明確，被告之犯行堪以認定。
二、核被告所為，係犯槍砲彈藥刀械管制條例第12條第4 項之未
    經許可持有子彈罪及同條例第13條第4 項之未經許可持有彈
    藥之主要組成零件罪。被告以一行為同時、地持有具有殺傷
    力之子彈及彈藥之主要組成零件，同時犯上揭槍砲彈藥刀械
    管制條例第12條第4 項、同法第13條第4 項之罪，為想像競
    合犯，依刑法第55條規定，從較重之同條例第13條第4 項之
    未經許可，持有彈藥之主要組成零件罪處斷。爰審酌被告並
    無前科，素行尚佳，有臺灣高等法院被告前案紀錄表1 份在
    卷可稽，其非法持有槍砲之主要組成零件，雖不具有直接之
    殺傷力，但仍有潛在之危險，危害社會之治安，惟犯罪後坦
    認犯行，態度良好等一切情狀，量處如主文所示之刑，併就
    有期徒刑易科罰金部分及罰金易服勞役部分均諭知折算標準
    ，以示懲儆。
三、扣案之雙基發射火藥1 包（驗餘淨重0.43公克），為彈藥之
    主要組成零件，與扣案之土造子彈2 顆，均屬違禁物，爰依
    刑法第38條第1 項第1 款規定沒收之。至扣案之土造子彈1
    顆業經試射用盡及扣案之土造子彈2 顆，不具殺傷力；又扣
    案之彈殼13顆、彈頭11顆等物，並無證據證明有殺傷力，均
    非違禁物，以上有卷附內政部警政署刑事警察局95年12月21
    日刑鑑字第0950185941號槍彈鑑定書1 份在卷足憑，爰均不
    另為沒收之諭知。
據上論斷，應依刑事訴訟法第273 條之1 第1 項、第299 條第1
項前段，槍砲彈藥刀械管制條例第12條第4 項、第13條第4 項，
刑法第11條前段、第55條、第41條第1 項前段、第42條第3 項、
第38條第1 項第1 款，判決如主文。
本案經檢察官洪清秀到庭執行職務。
中　　華　　民　　國　　96　　年　　6　　月　　 4　　 日
                  刑事第三庭  法　官　林卉聆
以上正本證明與原本無異。
如不服本判決，應於判決送達後10日內向本院提出上訴狀（應抄
附繕本）。
                              書記官  盧俊良
中　　華　　民　　國　　96　　年　　6　　月　　 4　　 日
附錄論罪科刑之法條全文：
槍砲彈藥刀械管制條例第12條
未經許可，製造、販賣或運輸子彈者，處1 年以上7 年以下有期
徒刑，併科新台幣500 萬元以下罰金。
未經許可，轉讓、出租或出借子彈者，處6 月以上5 年以下有期
徒刑，併科新台幣300 萬元以下罰金。
意圖供自己或他人犯罪之用，而犯前2 項之罪者，處3 年以上10
年以下有期徒刑，併科新台幣700 萬元以下罰金。
未經許可，持有、寄藏或意圖販賣而陳列子彈者，處5 年以下有
期徒刑，併科新台幣300 萬元以下罰金。
第1 項至第3 項之未遂犯罰之。
槍砲彈藥刀械管制條例第13條
未經許可，製造、販賣或運輸槍砲、彈藥之主要組成零件者，處
3 年以上10年以下有期徒刑，併科新台幣700 萬元以下罰金。
未經許可，轉讓、出租或出借前項零件者，處1 年以上7 年以下
有期徒刑，併科新台幣500 萬元以下罰金。
意圖供自己或他人犯罪之用，而犯前2 項之罪者，處5 年以上有
期徒刑，併科新台幣1000萬元以下罰金。
未經許可，持有、寄藏或意圖販賣而陳列第1 項所列零件者，處
6 月以上5 年以下有期徒刑，併科新台幣300 萬元以下罰金。
第1 項至第3 項之未遂犯罰之。
